# 咨询一个问题

提问人：等待也是一种幸 时间：2018-03-29 14:57:14
比如一个企业代垫费用，这个费用最后要从对方收回，但是不等额收回，会有差额，也就是小的收益。代垫 30 收回 40 ，差额10. 需要作为成本收入体现吗？ 营业范围里没有该种业务，该怎么账务处理呢？ 谢谢大家。

回答人：chenyiwei
首先考虑代垫的原因，是否为企业的日常经营业务；其次如果与企业的日常经营业务相关，则再考虑该类业务的收入确认应采用总额法还是净额法。